Inventaris van de kopieën der Doop-, Trouw- en Begraafboeken (DTB) van Stad aan het Haringvliet
Nationaal Archief, Den Haag
DTB kopie Zuid-Holland; Stad aan het Haringvliet
DTB Stad aan het Haringvliet
0 0
GEDTBZH135
??? meter; ??? inventarisnummers
Gescande fotokopieën van normale geschreven en gedrukte teksten. De Nederlandstalige stukken van vóór ca. 1700 zijn geschreven in het gotische cursiefschrift, met name in de oud-Hollandse klerkencursief.
Nationaal Archief, Den Haag
Nederduits gereformeerde gemeente te Stad aan het Haringvliet
Rooms-katholieke parochie te Stad aan het Haringvliet
Ambachtsbestuur ("gerecht", "burgemeesters", "Wet", "schepenen", "commissarissen", gequalificeerden) van Stad aan het Haringvliet
Burgerlijke Stand van de gemeente Stad aan het Haringvliet
De doopregisters bevatten naast de doopdatum de volledige namen van de ouders en de voornaam van het gedoopte kind. Daarnaast worden soms ook de doopgetuigen en / of peetouders genoemd. De trouwregisters bevatten naast de datum van (onder)trouw de namen van bruidegom en bruid. Daarnaast treft men dikwijls aanvullende gegevens aan, zoals plaats van herkomst, woonadres, de vermelding dat de persoon weduwnaar of weduwe is en eventueel de naam van de vorige partner. Wanneer de partners uit verschillende plaatsen afkomstig zijn of elders trouwen, vindt men ook gegevens omtrent afgegeven attestaties van de huwelijksafkondigingen. De begraafregisters bevatten op datum van aangifte de naam van de begraven persoon. In enkele gevallen wordt ook de datum van overlijden gegeven. Bij (minderjarige) kinderen wordt meestal de naam van de vader vermeld; bij vrouwen en weduwen soms de naam van de echtgenoot. Aanvullende gegevens over de begraafplaats en het luiden van de klok komen zelden voor.
Archiefvorming
Geschiedenis van het archiefbeheer
De verwerving van het archief
3.04
Aanwijzingen voor de gebruiker
Openbaarheidsbeperkingen
Volledig openbaar
De collectie is een duplicaat van een archief in eigen beheer.
Materiële beperkingen
Aanvraaginstructie
Van de documenten die in deze archiefinventaris zijn beschreven, kunnen de originelen niet geraadpleegd worden. Deze zijn overgedragen aan het gemeentebestuur van de gemeente vanwaar ze afkomstig zijn, ter opneming en bewaring in de gemeentelijke archiefbewaarplaats.
Verwant materiaal
Beschikbaarheid van kopieën
Beschrijving van de series en archiefbestanddelen
- STAD AAN 'T HARINGVLIET (DTB)
  De originelen berusten bij het streekarchief Goeree-Overflakkee
  - GEREFORMEERD, a.
    - Doop- en trouwboeken., 1642-1734.; 1-2
      - 1642-1677., 1
        N.B a. dopen, 1642 november 22-1677 augustus 22.
        Vooraf gaan enkele ongedateerde inschrijvingen.
        b. trouwen, 1642 december 7-1677 november 17.
        Op de inschrijvingen uit 1657 volgen enkele inschrijvingen uit 1663.
      - 1677-1734., 2
        a. dopen, 1677 september 12-1696 september 16.
        b. trouwen, 1678 februari 19-1696 mei 15, 1710 juni 29-1734 april 11.
    - Doopboek., 1734 juli 18-1812 januari 12.; 3.I-3.II
      - 1734-1769., 3.I
      - 1770-1812., 3.II
    - 1734 augustus 22-1795 mei 3.Trouwboek., 4
  - GERECHT, b.
    - Ondertrouw- en trouwboek., 1795 juli 31-1811 juni 13.; 5
  - GEQUALIFICEERDEN, c.
    - Overlijdensregister, 1807-1811., ---
      In Gaarder nr. 2.
    - Register van aangegeven lijken, 1807-1811., ---
      idem als hierboven.